【裁判字號】    99,抗,1
【裁判日期】    990118
【裁判案由】    本票裁定
【裁判全文】
臺灣新竹地方法院民事裁定                 99年度抗字第1號
抗  告  人  乙○○
            甲○○
相  對  人  丙○○
上列抗告人因與相對人間聲請本票裁定准予強制執行事件，抗告
人對於本院中華民國98年11月20日98年度司票字第1585號裁定提
起抗告，本院裁定如下：
    主  文
抗告駁回。
抗告程序費用由抗告人負擔。
    理  由
一、按「執票人向本票發票人行使追索權時，得聲請法院裁定後
    強制執行。」，票據法第123 條定有明文。又按「執票人依
    票據法第123 條規定，向本票發票人行使追索權時，聲請法
    院裁定對發票人之財產強制執行者，其性質與非訟事件無殊
    ，法院就本票形式上之要件是否具備予審查為已足。至該本
    票債務是否已因清償而消滅，應依訴訟程序另謀解決，殊不
    容於裁定程序中為此爭執。」、「本票執票人，依票據法第
    123 條規定，聲請法院裁定許可對發票人強制執行，係屬非
    訟事件，此項聲請之裁定，及抗告法院之裁定，僅依非訟事
    件程序，以審查強制執行許可與否，並無確定實體上法律關
    係存否之效力，如發票人就票據債務之存否有爭執時，應由
    發票人提起確認之訴，以資解決。」，亦分別有最高法院56
    年台抗字第714 號、57年台抗字第76號判例可參。
二、本件相對人主張其執有抗告人等共同為發票人，如原裁定所
    示之本票3紙，並均免除作成拒絕證書，未載到期日，經相
    對人向抗告人等提示均未獲付款，因依票據法第123條規定
    ，聲請裁定許可強制執行等情，已據相對人提出本票3紙為
    證，原裁定予以准許，即無不合。抗告人抗告意旨略以：兩
    造間就本票准許強制執行事件尚有糾葛，為此請求廢棄原裁
    定，改裁定駁回相對人之部分聲請，或請准發回本院更為裁
    定等語。經查，抗告人所舉之前揭情節乃屬票據關係以外之
    陳述，則抗告人所稱縱然屬實，亦係實體上之主張，非本院
    於審究裁定本票准予強制執行時所應審究之事項，倘雙方尚
    有債務之糾葛，亦應由抗告人另行提起訴訟，以資解決，本
    件非訟程序不得加以審究，仍應就前述本票為許可強制執行
    之裁定，抗告人之抗告並無理由，應予駁回。
三、結論：本件抗告為無理由，依非訟事件法第46條、第24條第
    1項、第21條第2項，民事訴訟法第495條之1第1項、第449條
    第1項、第95條、第78條，裁定如主文。
中    華    民    國    99    年    1     月    18    日
              民事第一庭  審判長法  官   王銘勇
                                法  官   吳靜怡
                                法  官   林麗玉
以上正本係照原本作成。
如不服本裁定，僅得於收受本裁定正本送達後十日內，以適用法
規顯有錯誤為理由，向本院提出再抗告狀，（須附繕本一份及繳
納再抗告裁判費新臺幣1,000元），經本院許可後始可再抗告。
中    華    民    國    99    年    1     月    18    日
                                書記官  鄭明枝

司法院資訊處製作；財團法人民間司法改革基金會備份。
